---
title: "Saison de `r  J_Prenom` `r  J_Nom` pour la saison `r  annee`"
author: "Groupe Remontada"
date: "15/12/2020"
output: 
  flexdashboard::flex_dashboard:
    orientation: columns
    vertical_layout: scroll
---
---

Column {data-width=300,data-height=1000}
--------------------------------

### Ratio de victoire 

```{r}
rate <- round((max(table(atp_Nadal$winner_name))/nrow(atp_Nadal))*100,1)
gauge(rate, min = 0, max = 100, symbol = '%', gaugeSectors(
  success = c(80, 100), warning = c(50,79 ), danger = c(0,49)
))
```


### Nombre de match gagné par `r  J_Prenom` `r  J_Nom`

```{r}
nb_win <- max(table(atp_Nadal$winner_name))
valueBox(nb_win, icon = "fa-trophy", color= "red")
```

### Age de `r  J_Prenom` `r  J_Nom`

```{r}
nb_age <- paste0(J_age," ans")
valueBox(nb_age, icon = "fa-trophy", color= "lightgreen")
```

### Nombre de titres remportés

```{r}
nb_titre <- atp_Nadal%>%
  mutate(resultat = ifelse(winner_id==id_Nadal, 'win', 'lost'))%>%
  filter(round == "F", resultat == "win")%>%
  summarise(Titres = n())
valueBox(nb_titre, icon = "fa-medal", color= "gold")
```


### Durée moyenne des matchs (en seconde)

```{r}
nb_match <- round(summary(atp_Nadal$minutes)[4],0)
valueBox(nb_match, icon = "fa-clock", color = "lightblue")
```


### Nombre de Ace maximum sur les matchs où le joueur a gagné

```{r}
sqlite_con <-dbConnect(drv = RSQLite::SQLite(),
                         dbname = ":memory:")
dbWriteTable(conn = sqlite_con, name = "atp_Nadal", value = atp_Nadal)

nb_Ace <- as.numeric(str_sub(summary(dbFetch(dbSendQuery(conn = sqlite_con, statement
                       = "SELECT w_ace FROM atp_Nadal WHERE winner_id = '104745'")))[6],9,12))
valueBox(nb_Ace, icon = "fa-baseball-ball", color = "Blue")
dbDisconnect(conn = sqlite_con)
```

### Le maximum des doubles fautes
```{r}
atp_Nadal%>%mutate(Nadal_win=ifelse(winner_name=='Rafael Nadal',1,0))->D
D%>%mutate(df=ifelse(Nadal_win==1,w_df,l_df))->D
maxi=round(max(D$df,na.rm = TRUE))
valueBox(maxi,icon = "fa-table-tennis",color = "green")
```

### La part des défaites face aux Top 5 

```{r}
atp_Nadal%>%filter(loser_name==paste(J_Prenom,J_Nom,sep=" "))%>%select(winner_rank)%>%mutate(classe=cut(winner_rank,c(0,5,max(winner_rank))))%>%group_by(classe)%>%summarise(NB_classe=n())%>%mutate(freq=round((NB_classe/sum(NB_classe))*100,1))->Winner_Rank
gauge(Winner_Rank$freq[1], min = 0, max = 100, symbol = "%" ,gaugeSectors(
  danger = c(60, 100), warning = c(40, 59), success = c(0, 39)
))
  
```

### Le nombre de defaites en `r  annee` par rapport aux autres saisons

```{r}
atp%>%filter(winner_id==id_Nadal | loser_id == id_Nadal)->atp_all_Nadal
atp_all_Nadal%>%filter(loser_id==id_Nadal)%>%group_by(years)%>%
  summarise(Nb_defaite=n())->Nb_defaites_paran

gauge(as.numeric(Nb_defaites_paran[Nb_defaites_paran$years==annee,"Nb_defaite"]), min = min(Nb_defaites_paran$Nb_defaite), max = max(Nb_defaites_paran$Nb_defaite),gaugeSectors(
  success = c(0, 5), warning = c(6, 10), danger = c(10, max(Nb_defaites_paran$Nb_defaite))
))
```


Column 
--------------------------------



### Répartition de tous les matchs en fonction de leur surface {data-height=333}

```{r cars, cache=TRUE, fig.height=4, fig.width=5}
Pourcentage=data.frame(Sol=c("terre battue","herbe","dur"),value=c(49.4,1.2,49.4))
ggplot(Pourcentage,aes(x=2,y=value,fill=Sol)) + 
  geom_bar(width = 1,stat="identity", color = "white")  + 
  coord_polar("y",start=0) +
  scale_fill_discrete(type = c('terre battue' = 'chocolate', 'herbe' = 'chartreuse4', 'dur' = "deepskyblue4")) + 
  theme_void()  + 
  geom_text(aes(label = paste(as.numeric(value/100)*100,"%")),color="black", size=5 ,
            position = position_stack(vjust = 0.5)) +
  theme(plot.title = element_text(hjust = 0.5)) + xlim(0.5,2.5)
```

### Répartition de tous les matchs en fonction de leur surface {data-height=333}

```{r, cache=TRUE, fig.height=4, fig.width=5}
Pourcentage=data.frame(Sol=c("terre battue","herbe","dur"),value=c(49.4,1.2,49.4))
ggplot(Pourcentage,aes(x=2,y=value,fill=Sol)) + 
  geom_bar(width = 1,stat="identity", color = "white")  + 
  coord_polar("y",start=0) +
  labs(caption = "Source : Les auteurs") +
  scale_fill_discrete(type = c('terre battue' = 'chocolate', 'herbe' = 'chartreuse4', 'dur' = "deepskyblue4")) + 
  theme_void()  + 
  geom_text(aes(label = paste(as.numeric(value/100)*100,"%")),color="black", size=5 ,
            position = position_stack(vjust = 0.5)) +
   theme(plot.title = element_text(hjust = 0.5)) + xlim(0.5,2.5)
```

### Ace marqués en fonction de la surface du terrain {data-height=333}

```{r , cache=TRUE, fig.height=4, fig.width=5}
atp_Nadal%>%mutate(Nadal_win=ifelse(winner_id==id_Nadal,1,0))->D
D%>%mutate(ace=ifelse(Nadal_win==1,w_ace,l_ace))->D
#surface et ace  
D%>%group_by(Surface)%>%summarise(Nb_ace=sum(ace,na.rm = TRUE))%>%mutate(freq=Nb_ace/sum(Nb_ace),lab=paste0(round(freq*100,0),"%"))->aces
ggplot(aces)+geom_bar(aes(x=Surface,y=freq,fill=Surface),stat='identity')+xlab('Surface')+ylab('% d ace marqués')+
  geom_text(mapping = aes(x=Surface,y = freq, label = lab)) +
 scale_fill_discrete(type = c('Terre battue' = 'chocolate', 'Herbe' = 'chartreuse4', 'Dur' = "deepskyblue4"))+
  theme_minimal()
```



## Overall {data-height=100}

### Répartition de tous les matchs en fonction de leur surface

```{r, cache=TRUE, fig.height=4, fig.width=5}
Pourcentage=data.frame(Sol=c("terre battue","herbe","dur"),value=c(49.4,1.2,49.4))
ggplot(Pourcentage,aes(x=2,y=value,fill=Sol)) + 
  geom_bar(width = 1,stat="identity", color = "white")  + 
  coord_polar("y",start=0) +
  labs(caption = "Source : Les auteurs") +
  scale_fill_discrete(type = c('terre battue' = 'chocolate', 'herbe' = 'chartreuse4', 'dur' = "deepskyblue4")) + 
  theme_void()  + 
  geom_text(aes(label = paste(as.numeric(value/100)*100,"%")),color="black", size=5 ,
            position = position_stack(vjust = 0.5)) +
  theme(plot.title = element_text(hjust = 0.5)) + xlim(0.5,2.5)
```

### Tournois disputés et résultats obtenus

```{r message=FALSE, warning=FALSE, cache=TRUE, fig.height=4, fig.width=5}
atp_Nadal %>%
  mutate(result =case_when(winner_id == id_Nadal ~ "Victoire",
                           winner_id != id_Nadal ~ 'Défaite')) %>%
  select(tourney_id,  tourney_date, tourney_name, tourney_level, Surface, round, result) %>%
  mutate(tourney_result = case_when(round == 'F' & result == 'Victoire' ~ 'F gagnés', #F gagnés en cas de victoire finale
                                    result == 'Défaite' ~ paste0(round," ", "perdus") )) %>% # Le rang du tournoi de la défaite sinon
  filter(!is.na(tourney_result)) %>%
  select(-round, -result) %>%
  distinct() %>%
  arrange(tourney_date)-> tour_Nadal
tour_Nadal%>%
  group_by(tourney_result)%>%
  summarise(N = n())%>%
  ggplot(mapping = aes(x=tourney_result, fill = tourney_result, y = N))+
  geom_col()+
  scale_fill_manual(values = c("chartreuse4", "chocolate",  "#A7B800", "#E8B800"))+
  theme_minimal()+
  geom_text(mapping = aes(y = N, label = N)) +
  labs(y = "Nombre de tournoi", x = 'Résultats') +
  labs(fill = "Résultats")
```


### Balles de break sauvées en fonction de la surface du terrain

```{r, cache=TRUE, fig.height=4, fig.width=5}
#surface et BALLE DE BREAK sauvé 
D%>%mutate(bpsaved=ifelse(Nadal_win==1,w_bpSaved,l_bpSaved))->D
D%>%group_by(Surface)%>%summarise(Nb_bpsaved=sum(bpsaved,na.rm = TRUE))%>%mutate(freq=Nb_bpsaved/sum(Nb_bpsaved),lab=paste0(round(freq*100,0),"%"))->bpsaveds
ggplot(bpsaveds)+geom_bar(aes(x=Surface,y=freq,fill=Surface),stat='identity')+xlab('Surface')+ylab('% de balles de break sauvées')+
  geom_text(mapping = aes(x=Surface,y = freq, label = lab)) +
  scale_fill_discrete(type = c('Terre battue' = 'chocolate', 'Herbe' = 'chartreuse4', 'Dur' = "deepskyblue4"))+
  theme_minimal()
```

Column {data-width=500}
------------------------------------

### Adversaires rencontrés et resultats des confrontations

```{r message=FALSE, warning=FALSE, cache=TRUE, fig.height=13, fig.width=5}
atp_Nadal %>%
  mutate(resultat = ifelse(winner_id==id_Nadal, 'victoire', 'défaite'),
         Adversaire = ifelse(winner_id==id_Nadal, loser_name, winner_name)) %>%
  select(winner_name, resultat, Adversaire) %>%
  group_by(Adversaire, resultat) %>%
  summarize(Nb_matchs = n())  %>%
  ggplot(mapping = aes(x = fct_reorder(Adversaire, Nb_matchs, .fun=sum), fill= resultat, y = Nb_matchs)) +
  geom_col(position = "stack", width = .9) +
  coord_flip() +
  scale_fill_discrete(type = c("victoire" = "springgreen3", 'défaite' = "tomato3"))+
  ylab("Nombre de confrontations") +
  xlab("Adversaires") +
  theme(plot.title = element_text(hjust = 1)) +
  theme_minimal() +
  labs(fill = "Résultat")
```
